# 请教陈版和各位：政府代支付土地出让金的问题

提问人：zhouby88 时间：2013-09-09 13:37:55
背景：某企业与当地政府工业园分局签订了一个《招商项目合作合同》，合同约定，企业购买某指定地块，价格为 1000 万，如果企业实际与当地国土局买卖该块土地的成交价格大于 1000 万，超过该价格部分由政府工业园分局代为支付；该土地的招拍挂价格和企业与国土局签订的土地出让合同的价格都为 2000 万，按照当初的《招商项目合作合同》实际支付了 1000 万的土地款，剩余 1000 万土地款由当地政府工业园分局财政代为支付，当地国土部门开具了非税收入一般缴款书，并在缴款书上写清楚了由当地工业园分局承交，缴完款后，企业取得了土地使用权证。 问题：企业对该块土地的入账价值我们应该怎么审计认定， 1 、是按企业实际支付的1000 万认定，因为企业实际只支付 1000 万，剩余的款项是当地政府支付的，款项自始都没入公司账号； 2 、按土地合同的的签订价2000 万认定，当地政府工业园分局代为支付的 1000 万，认定为当地政府对企业的一种补助，做政府补助，进营业处收入； 3 、按土地合同的的签订价 2000 万认定，当地政府工业园分局代为支付的 1000 万，认定为当地政府对企业的一种招商产业补助，进递延收益； 请教陈版和各位，这种情况，我们审计应该怎样认定

回答人：chenyiwei
赞同采用上述第三种意见（确认为递延收益——与资产相关的政府补助，在土地使用权的摊销年限内摊销计入各年度营业外收入）。
本案例中虽然没有直接从政府收到资产，但政府代付出让金的交易从经济实质上看相当于政府先把该 1000 万付给企业（同时限定用途，专款专用），企业再按照指定用途去支付土地出让金价款，因此不会因为交易的法律形式存在差异就改变对该交易的经济实质和应适用的会计处理模式的判断。